【裁判字號】    98,再抗,5
【裁判日期】    981012
【裁判案由】    撤銷假扣押
【裁判全文】
臺灣高等法院花蓮分院民事裁定           98年度再抗字第5號
再審聲請人  甲○○
相  對  人  戊○○
            丁○○
            乙○○
            丙○○
上列再審聲請人因與相對人間撤銷假扣押事件，再審聲請人對於
本院中華民國98年8月6日98年度抗字第36號確定裁定，聲請再審
，本院裁定如下：
    主  文
聲請駁回。
再審程序費用由再審聲請人負擔。
    理  由
一、再審聲請意旨略以：本件假扣押事件，牽涉臺灣花蓮地方法
    院97年度訴字第390 號民事事件當事人戊○○等人與長隆水
    泥股份有限公司間所爭執之權利義務關係，而該案件尚未確
    定，若將來該案判決結果與由聲請人依限期起訴乙案的判決
    結果產生矛盾，反而不妥等語，故有民事訴訟法第496條第1
    項第13款所規定之再審事由，請求本院撤銷原裁定，並更為
    適法之裁定或發回臺灣花蓮地方法院。
二、按假扣押為保全程序之一種，係在本案訴訟尚未判決確定以
    前，預防將來債權人勝訴後，不能強制執行或難於執行而設
    。故債權人聲請對債務人假扣押後，如其欲保全之本案請求
    尚未繫屬，應立刻起訴，以求確定其私權，取得給付之確定
    判決，實現其請求。既保障債權人之請求，亦保護債務人之
    利益。因之，命假扣押之法院依債務人之聲請，命債權人於
    一定期間內起訴者，債權人即應於該期間內或逾該期間後法
    院為撤銷假扣押之裁定前起訴，否則，法院即得依債務人之
    聲請撤銷假扣押裁定（參照最高法院86年度台抗字第65號裁
    判要旨）。又民事訴訟法第529條第1項規定曰「起訴」，自
    係指依訴訟程序提起訴訟，以確定其私權之存在，而取得給
    付之確定判決而言，應不包括其他（參最高法院70年度台抗
    字第464 號裁判要旨）。經查，本件再審聲請人係以相對人
    負欠其新台幣（下同）50萬元，聲請對相對人財產實施假扣
    押，所欲保全者乃其對相對人之50萬元債權，相對人與長隆
    水泥股份有限公司間確認買賣關係不存在事件，無論在當事
    人、訴訟標的、訴之聲明等方面均不相同，縱該事件訴訟資
    料及爭點與本案有共通性，亦非再審聲請人聲請假扣押所欲
    保全債權所指之本案訴訟，至為灼然。相對人以再審聲請人
    未依限對其提起本案訴訟，臺灣花蓮地方法院98年度全聲字
    第10號准相對人聲請裁定撤銷該法院97年度裁全字第820號
    假扣押裁定，即屬有據。況且，再審聲請人於本院98年度抗
    字第36號事件中，即執相對人與長隆水泥股份有限公司間確
    認買賣關係不存在之事件尚未確定為由，並提出臺灣花蓮地
    方法院97年度訴字第390號民事判決影本為證，聲請廢棄臺
    灣花蓮地方法院上開撤銷假扣押裁定，業為本院前開確定裁
    定事件中所審酌，並駁回再審聲請人之抗告，再審聲請人今
    又執相同事由重加爭執，與民事訴訟法第496條第1項第13款
    「當事人發現未經斟酌之證物或得使用該證物者。但以如經
    斟酌可受較有利益之裁判者為限」之事由顯屬有間，本件再
    審聲請，為無理由，應予駁回。
據上論結，應依民事訴訟法第507條、第502條第2項，裁定如主
文。
中    華    民    國    98    年    10    月    12    日
                    民事庭審判長法  官  謝志揚
                                法  官  林慶煙
                                法  官  劉雪惠
以上正本係照原本作成。
本件不得抗告。
中    華    民    國    98    年    10    月    12    日
                                書記官  李德霞


司法院資訊處製作；財團法人民間司法改革基金會備份。
